臺灣高等法院刑事判決　　　　　　　　　　　　　　九十三年度上易字第二七七號
　　上　訴　人
　　即　被　告　甲○○
右上訴人，因妨害名譽案件，不服臺灣臺北地方法院，九十二年度易字第一一一四號
，中華民國九十二年十二月三十一日第一審判決（起訴案號：臺灣臺北地方法院檢察
署九十一年度偵字第一七一三０號），提起上訴，本院判決如左：
    主  文
上訴駁回。
甲○○緩刑貳年。
    事  實
一、甲○○因其夫與乙○○相姦而心生怨懟，二人於民國九十一年三月六日下午，因
    傷害案件經檢察官傳訊庭畢後，甫自臺灣台北地方法院檢察署離去，途經台北市
    中正區小南門捷運站時，雙方發生口角，甲○○竟基於公然侮辱之犯意，於當日
    下午五時二十六分許，在不特定多數人所得出入之上開捷運站內，公然辱罵乙○
    ○「跨了兩腳給男人幹有什麼意思」。
二、案經乙○○訴由台北市政府警察局中正第二分局報請臺灣台北地方法院檢察署檢
    察官偵查聲請簡易判決處刑。
    理  由
一、訊據上訴人即被告甲○○坦承有辱罵乙○○之事實，惟辯稱：係告訴人妨害家庭
    在先，告訴人故意激怒被告，一時氣憤，脫口責罵告訴人，被告認依社會一般倫
    理道德觀念，告訴人行徑事應受到譴責與非難，以致情緒失控而責罵告訴人，並
    無犯意云云。
二、經查：
　(一)右揭事實，業據被告自白不諱，核與告訴人乙○○於警訊及原審調查時指述相符
  　。
  (二)雖被告辯稱為告訴人故意激怒，一時氣憤脫口責罵云云，惟查「跨了兩腳給男人
    幹（姦）有什麼意思」一語，衡情係足以貶損他人之社會評價之輕蔑言語，自屬
    侮辱行為，且台北市中正區小南門捷運站係不特定多數人可得出入之場所，案發
    時適值下班時間，來往行人眾多，足認被告辱罵告訴人時係處於不特定多數人所
    得共見具聞之狀態，已達公然程度無訛，綜上所述，本案事證明確，被告犯行，
    已足認定。
　(三)核被告所為，係犯刑法第三百零九條第一項之公然侮辱罪，原審以被告罪證明確
　  ，適用刑法第三百零九條第一項、第四十一條第一項、罰金罰鍰提高標準條例第
    一條前段、第二條，並審酌被告犯罪之動機、目的、手段、所生之危害及犯罪後
    之態度等一切情狀，量處拘役肆拾日，如易科罰金以佰元折算壹日，認事用法
    ，核無不合，被告上訴仍執陳詞指摘原判決不當，為無理由，應予駁回。末查，
    被告前未曾受有期徒刑以刑之宣告，此有本院被告全國前案紀錄表在卷足稽，本
    件犯罪因告訴人涉入其家庭糾紛，心生怨懟，一時氣憤，致口出惡言，情節尚輕
    ，經此偵審程序當知警惕，應無再犯之虞，本院認所科之刑以暫不執行為妥適，
    爰併宣告緩刑貳年，以勵自新。
據上論斷，應依刑事訴訟法第三百六十八條、刑法第七十四條第一款，判決如主文。
本案經檢察官劉斐玲到庭執行職務
中　　　華　　　民　　　國　　九十三　　年　　　三　　　月　　 三十 　　日
                              臺灣高等法院刑事第十五庭
                                  審判長法  官　房　阿　生
                                        法  官　雷　元　結
                                        法  官　蔡　光　治
右正本證明與原本無異。
不得上訴。
                                        書記官　陳　韋　杉
中　　　華　　　民　　　國　　九十三　　年　　　四　　　月　　　一　　　日
中華民國刑法第三百零九條第一項
公然侮辱人者，處拘役或三百元以下罰金。
